臺灣苗栗地方法院民事判決　九十一年度重訴字第三五號
　　原　　　告　華新麗華股份有限公司
　　法定代理人　甲○○
　　訴訟代理人　乙○○
　　法定代理人　丙○○
右當事人間給付貨款事件，本院判決如左：
    主    文
被告應給付原告新台幣（下同）捌佰柒拾柒萬捌仟玖佰捌拾伍元，及其中貳佰貳拾貳
萬壹仟伍佰玖拾玖元自民國九十年六月四日起至清償日止，按年息百分之五計算之利
息，及其中壹佰肆拾肆萬貳仟捌佰壹拾貳元自民國九十年七月四日起至清償日止，按
年息百分之五計算之利息，及其中壹佰肆拾陸萬陸仟柒佰零陸元，自民國九十年八月
四日起至清償日止，按年息百分之五計算之利息，及其中參佰陸拾肆萬柒仟捌佰陸拾
捌元，自民國九十年十月四日起至清償日止，按年息百分之五計算之利息。
訴訟費用由被告負擔。
    事    實
一、原告方面：
  （一）聲明：求為判決如主文第一項所示。
  （二）陳述：被告長聯營造股份有限公司前於八十八年六月三日與原告簽訂材料採
        購契約書，購買原告生產之預力鋼絞線，作為其向交通部公路局承攬東西向
        快速公路後龍汶水線工程材料。依前開材料採購契約書第八條付款辦法第二
        項及第六項之約定，每月十日為計價日，每月二十日為付款日；甲方（即買
        方）於付款日依計價金額，以四十五日之期票支付乙方（即賣方）。初時被
        告付款尚稱正常，然自九十年四月份計價付款逐漸拖延，原應於九十年六月
        四日給付貨款二百二十二萬一千五百九十九元、及應於九十年七月四日給付
        貨款一百四十四萬二千八百一十二元、及應於九十年八月四日給付貨款一百
        四十六萬六千七百零六元，被告分別以票載發票日九十年九月二十五日及八
        月二十五日等三紙支票支付，票款共計五百一十三萬一千一百一十七元，詎
        料到期提示，均遭退票，又因該支票帳戶退票張數高達三十二張，迄今仍未
        清償，被告該帳戶已成拒絕往來戶，另九十年八月份已請求給付貨款三百六
        十四萬七千八百六十八元，相對人亦因此未能開立支票支付，總計積欠原告
        貨款八百七十七萬八千九百八十五元，上述貨款金額，迄今仍未獲被告任何
        清償，爰依民法第三百六十七條之規定訴請給付前述買賣價金暨其遲延利息
        。
  （三）證據：提出材料採購契約書影本乙份、支票暨退票理由單影本四紙、第二類
        票據信用資料查覆單影本三紙、中華徵信所退票資料查詢服務查覆表影本乙
        紙、原告開立發票五紙、出貨單影本五紙、出貨分單十紙、被告公司員工名
        冊乙紙、被告公司應付帳款統計表影本乙紙為證。
二、被告方面：
一、聲明：對於原告之請求事實均不爭執。
二、陳述略稱：伊確有積欠原告前揭貨款，唯目前公司財務困難，尚難給付，非故意
    規避責任。
    理  由
一、原告起訴主張兩造有訂立材料採購契約書，被告向購買原告生產之預力鋼絞線，
    作為其向交通部公路局承攬東西向快速公路後龍汶水線工程材料。依前開材料採
    購契約書第八條付款辦法第二項及第六項之約定，每月十日為計價日，每月二十
    日為付款日；甲方（即買方）於付款日依計價金額，以四十五日之期票支付乙方
    （即賣方）。詎被告自九十年四月份計價付款逐漸拖延，原應於九十年六月四日
    給付貨款二百二十二萬一千五百九十九元、及應於九十年七月四日給付貨款一百
    四十四萬二千八百一十二元、及應於九十年八月四日給付貨款一百四十六萬六千
    七百零六元，被告分別以票載發票日九十年九月二十五日及八月二十五日等三紙
    支票支付，票款共計五百一十三萬一千一百一十七元，詎料到期提示，均遭退票
    ，又因該支票帳戶退票張數高達三十二張，迄今仍未清償，被告該帳戶已成拒絕
    往來戶，另九十年八月份已請求給付貨款三百六十四萬七千八百六十八元，被告
    亦因此未能開立支票支付，總計積欠原告貨款八百七十七萬八千九百八十五元，
    上述貨款金額，迄今仍未獲被告任何清償等語，被告則以伊承認有積欠原告前揭
    貨款，唯目前公司財務困難，尚無力清償等語置辯。
二、原告主張之事實，業據其提出與所述相符之材料採購契約書影本乙份、支票暨退
    票理由單影本四紙、第二類票據信用資料查覆單影本三紙、中華徵信所退票資料
    查詢服務查覆表影本乙紙、原告開立發票五紙、出貨單影本五紙、出貨分單十紙
    、被告公司員工名冊乙紙、被告公司應付帳款統計表影本乙紙為證並為被告所不
    爭執，應認原告前揭主張為真實。至被告雖辯稱其現公司財務困難，尚無力清償
    等情，惟被告以個人清償能力問題抗辯，此尚不得執以對抗原告。從而，原告本
    於材料採購契約債權之法律關係，訴請被告清償如主文第一項之金額及法定遲延
    利息，依法即無不合，應予准許。
三、關於訴訟費用負擔方面，被告主張其認諾，依民事訴訟法第八十條規定，主張訴
    訟費用由原告負擔，惟按「認諾不應負有任何條件，本件被告雖承認原告關於訴
    訟標的之主張，惟辯稱：現在無清償能力云云。法院自不能以此為認諾判決」（
    最高法院四十四年九月十七日臺四四令民字第四九八一號令可參），查本件被告
    自承其公司因財務困難，目前尚無力清償，是揆諸前揭說明，尚非係無條件之認
    諾，其此部分之主張，核無理由，應不予准許，附此敘明。
四、結論：本件原告之訴為有理由，依民事訴訟法第七十八條，判決如主文。
中　　　華　　　民　　　國　　九十一　　年　　　四　　　月　　 三十 　　日
                                  臺灣苗栗地方法院民事庭
~B法　　　官　林靜雯
右為正本係照原本作成。
如對本判決上訴，須於判決送達後廿日內向本院提出上訴狀。
~B法院書記官　張茹茵
中　　　華　　　民　　　國　　九十一　　年　　　四　　　月　　 三十 　　日
